

and2carvalho@gmail.com



+55 44 99721 6959



Maringá - PR



https://and2carvalho.github.io



/in/and2carvalho

APRESENTAÇÃO

Formado em Administração Empresas, comecei minha carreira atuando na área comercial de uma instituição financeira e em seguida tive a oportunidade de atuar como analista financeiro em empresa de eventos, onde me envolvi com projetos na área de dados e machine análise de learning. Essa experiência me fez ter contato com a linguagem Python, o que me levou a rever minha área de atuação profissional. meados de 2016 tive oportunidade iniciar de um empreendimento próprio e fui responsável por implementar um ERP utilizando Python e Javascript (OpenERP-Odoo).

Desde então trabalho exclusivamente com desenvolvimento de sistemas. tendo tido a oportunidade de participar de diversos projetos utilizando linguagens como Dart, lava, Python lavascript. е Atualmente atuo desenvolvedor full-stack utilizando Django e React além de participar projetos envolvendo desenvolvimento mobile.

SKILLS

Python	* * * * *
Javascript	* * * * *
HTML5 / CSS3	* * * * *
Dart / Flutter	* * * * *
SQL	* * * * *
Git	* * * * *
Docker	* * * * *
GCP AWS	* * * * *
Unix/Linux	* * * * *

ANDRÉ C. A. de CARVALHO

Desenvolvedor de Sistemas Web/Mobile

EXPERIÊNCIA PROFISSIONAL

De 10/2019 - atualmente

FACULDADE UNICESUMAR

Tutor de ensino (T.I. e Desv. de Sistemas) Funções desempenhadas:

Orientar os alunos por meio eletrônico nas atividades realizadas, prestando esclarecimentos de atividades e provas, para alunos de todo o Brasil. Avaliar atividades e provas de alunos de EAD. Realizar encontros presenciais com a mediação dos cursos quando necessário, de acordo com o cronograma das disciplinas.

De 11/2018 - 12/2019

ID BRASIL SISTEMAS

Analista de Suporte

Funções desempenhadas:

Responsável pelo suporte técnico do software para clientes internos e externos, responder a questões técnicas e regra de negócios do sistema, suporte aos clientes com manutenção remota de software, responsável pelo gerenciamento e segurança dos dados dos clientes internos e externo (agendamento e configuração de backup).

De 02/2015 - 07/2016

BUSSOLA EVENTOS

Analista Financeiro

Funções desempenhadas:

Organizar a documentação de contas a pagar por data de vencimento. Solicitar aprovação dos pagamentos programados. Enviar os recibos de pagamento para o departamento operacional. Organizar a movimentação de pagamentos efetuados por banco e data. Enviar para a contabilidade a documentação para lançamento e baixa dos pagamentos e auxiliar na preparação e controle do fluxo de caixa. Atuar com análise e controle de indicadores de custos, gastos e despesas. Pagamentos a fornecedores. Coleta de dados de faturamento.

EDUCAÇÃO

2018 Intelligence

Pós Graduação em Business

Maringá-PR finalizado)

Faculdade Unicesumar (não

............

Graduação em Administração

2016

IDIOMAS

- ✓ Português (língua nativa)
- √ Inglês (avançado)